【裁判字號】    97,交簡上,57
【裁判日期】    970822
【裁判案由】    公共危險
【裁判全文】
臺灣板橋地方法院刑事判決            97年度交簡上字第57號
上  訴  人  臺灣板橋地方法院檢察署檢察官
被      告  乙○○
上列上訴人因被告公共危險案件，不服本院96年度交簡字第2581
號中華民國96年12月24日第一審判決（聲請簡易判決處刑案號：
96年度偵字第26410 號），提起上訴，本院管轄之第二審合議庭
判決如下：
    主      文
上訴駁回。
    事實及理由
一、本案經本院審理結果，認第一審以上訴人即被告所為係犯刑
    法第185 條之3 服用酒類不能安全駕駛動力交通工具而駕駛
    罪，判處拘役50日，並諭知如易科罰金之折算標準為以新臺
    幣1 千元折算1 日，其認事用法俱無違誤，量刑亦屬適當，
    應予維持，並引用如附件第一審判決書所記載之事實、證據
    及理由。
二、檢察官雖以被告甫於民國96年8 月26日因酒後駕車涉犯公共
    危險罪，為警查獲移送本署偵辦（並經貴院於96年11月27日
    以96年度交簡字第2207號判處罰金新臺幣20,000元），旋於
    96年10月14日再犯本案，其顯無悔改之意；且與本案犯行所
    生危害程度相似之酒後駕車案件（如附件所示貴院96年度交
    簡字第2418號簡易判決），該案被告呼氣酒精濃度為每公升
    0.94毫克，且係初犯，即已判處拘役50日，而本案被告之呼
    氣酒精濃度為每公升0.88毫克，與前案相似，然係於短時間
    內再犯，卻亦僅判處相同之刑，而被告若嗣後再犯亦無累犯
    規定之適用，尚難認與被告本案所犯之罪責相當，因認本案
    判決之量刑容有未洽云云為由，提起上訴；惟按關於刑之量
    定，係實體法上賦予法院得為自由裁量之事項，倘其未有逾
    越法律所規定之範圍，或濫用其權限，即不得任意指摘為違
    法，檢察官雖就原審法院適法範圍裁量權之行使為爭執，惟
    原審量定刑期部分，已審酌被告各種犯罪情狀，且具體表明
    所審酌之各項事由，並無失出，是檢察官稱原審量刑未洽，
    請求更為適當之判決云云，為無理由，應駁回其上訴。
三、被告於審判期日經合法傳喚，無正當理由不到庭，爰不待其
    陳述，逕以一造辯論而為判決。
據上論斷，依刑事訴訟法第455 條之1 第1 項、第3 項、第371
條、第368 條、第373 條，判決如主文。
本案經檢察官鄭潔如到庭執行職務。
中    華    民    國    97    年    8     月    22    日
                  刑事第十八庭  審判長法  官  連育群
                                      法  官  王綽光
                                      法  官  吳幸娥
以上正本證明與原本無異
本判決不得上訴
                                      書記官  陳靜怡
中    華    民    國    97    年    8     月    22    日
附錄本案論罪科刑法條全文：
刑法第185條之3
服用毒品、麻醉藥品、酒類或其他相類之物，不能安全駕駛動力
交通工具而駕駛者，處一年以下有期徒刑、拘役或三萬元以下罰
金。
－－－－－－－－－－－－－－－－－－－－－－－－－－－－
附件：
臺灣板橋地方法院刑事簡易判決        96年度交簡字第2581號
聲  請  人  臺灣板橋地方法院檢察署檢察官
被      告  乙○○  男  54歲（民國○○年○ 月○ 日生）
                    身分證統一編號：Ｚ000000000號
                    住屏東縣東港鎮○○街41號
                    住臺北縣三重市○○○路17號8 樓
上列被告因公共危險案件，經檢察官聲請以簡易判決處刑（96年
度偵字第26410 號），本院判決如下：
    主  文
乙○○服用酒類，不能安全駕駛動力交通工具而駕駛，處拘役伍
拾日，如易科罰金，以新臺幣壹仟元折算壹日。
    事實及理由
一、本件除犯罪事實部分補充乙○○前於民國96年間因犯酒醉駕
    車公共危險罪，經本院於96年11月27日以96年度交簡字第22
    07號判處罰金新臺幣20,000元，尚未確定（未構成累犯），
    另證據部分加以卷附之行政院國軍退除役官兵輔導委員會臺
    北榮民總醫院88年8 月5 日（88）北總內字第26868 號函影
    本一件為證外，其餘犯罪事實及證據，均引用檢察官聲請簡
    易判決處刑書之記載（如附件）。
二、核被告乙○○所為，係犯刑法第185 條之3 服用酒類不能安
    全駕駛動力交通工具而駕駛罪。爰審酌被告前有酒醉駕駛公
    共危險罪之前案紀錄，仍不知悔改，明知酒後駕車對一般往
    來之公眾及自身皆具有高度危險性，卻漠視自己安危，也罔
    顧公眾安全，兼衡其於犯罪後尚能坦承犯行及檢察官具體求
    處之刑度等一切情狀，量處如主文所示之刑，並諭知易科罰
    金之折算標準，以資懲儆。
三、依刑事訴訟法第449 條第1 項前段、第3 項、第454 條第2
    項，刑法第185 條之3 、第41條第1 項前段，刑法施行法第
    1 條之1 ，逕以簡易判決處刑如主文。
四、如不服本判決，得自收受送達之翌日起10日內，向本院提出
    上訴狀，上訴於本院第二審合議庭（須附繕本）。
中    華    民    國    96    年    12    月    24    日
                        交通法庭    法  官  張江澤
以上正本證明與原本無異。
                                    書記官  林怡秀
中    華    民    國    96    年    12    月    24    日
附錄本案論罪科刑法條全文：
刑法第185條之3
服用毒品、麻醉藥品、酒類或其他相類之物，不能安全駕駛動力
交通工具而駕駛者，處一年以下有期徒刑、拘役或三萬元以下罰
金。
附件：
臺灣板橋地方法院檢察署檢察官聲請簡易判決處刑書
                                     96年度偵字第26410號
    被      告  乙○○  男  54歲（民國○○年○月○日生）
                        住屏東縣東港鎮○○街41號
                        居臺北縣三重市○○○路17號8樓
                        身分證統一編號：Ｚ000000000號
上列被告因公共危險案件，業經偵查終結，認宜以簡易判決處刑
，茲將犯罪事實及證據並所犯法條分敘如下：
        犯罪事實
一、乙○○明知服用酒類或其他相類之物，不能安全駕駛動力交
    通工具者，不得駕駛動力交通工具，竟於民國96年10月14日
    17時許，在臺北縣三重市大同公園附近飲酒後，明知已不能
    安全駕駛動力交通工具，而仍騎乘車牌號碼PMX-436 號之普
    通重型機車，嗣於同日20時49分許，行經臺北縣三重市○○
    ○路25巷2 號前時，為警攔查並測得其呼氣酒精濃度達每公
    升0.88毫克，顯已不能安全駕駛動力交通工具。
二、案經臺北縣政府警察局三重分局報告偵辦。
        證據並所犯法條
一、證據：
（一）被告乙○○於警詢時之自白。
（二）酒精測定紀錄表、刑法第185條之3案件測試觀察紀錄表、
      汽機車駕駛人酒後生理協調平衡檢測紀錄表、臺北縣政府
      警察局舉發違反道路交通管理事件通知單。
二、核被告所為，係犯刑法第185條之3之危險駕駛罪嫌。又被告
    甫因酒後駕車涉犯公共危險罪嫌，於96年8 月26日經警查獲
    函送本署偵辦，有本署簡易判決處刑書在卷可憑，竟仍不知
    悔改，於2月內即再犯本案，顯係漠視相關法律規範，請處
    以6月之有期徒刑，以資警惕。
三、依刑事訴訟法第451條第1項聲請逕以簡易判決處刑。
    此  致
臺灣板橋地方法院
中    華    民    國    96    年    11    月    20    日
                              檢  察  官  甲○○
本件正本證明與原本無異
中    華    民    國    96    年    11    月    27    日
                              書  記  官  李懿樺


司法院資訊處製作；財團法人民間司法改革基金會備份。
